【裁判字號】    95,易,424
【裁判日期】    951120
【裁判案由】    違反著作權法
【裁判全文】
臺灣雲林地方法院刑事判決               95年度易字第424號
公  訴  人  台灣雲林地方法院檢察署檢察官
被      告  乙○○
上列被告因違反著作權法案件，經檢察官提起公訴（95年度偵字
第4470號），被告自白犯罪，本院合議庭裁定由受命法官獨任依
簡式審判程序審理，判決如下：
    主  文
乙○○明知係侵害著作財產權之光碟重製物而散布，處有期徒刑
柒月。扣案如附表所示之盜版視聽光碟共肆拾壹片、投錢筒壹個
、新台幣壹仟貳百陸拾元均沒收。
    事  實
一、乙○○於民國92年間因違反著作權法案件，經臺灣高等法院
    臺中分院以93年度上更一字第248號判處有期徒刑1年4 月、
    緩刑3 年確定，現仍緩刑中。詎乙○○仍不知悔改，明知附
    表所示中文片名「冰原歷險記」等影片，係如附表所示之美
    商迪士尼企業股份有限公司（以下簡稱美商迪士尼公司）等
    公司享有著作財產權之視聽著作；亦明知某不詳人士所出售
    之如附表所示之中文片名「冰原歷險記」等盜版影音光碟片
    ，係該人未經美商迪士尼公司等著作財產權人授權而擅自重
    製之盜版光碟片，竟基於散布盜版光碟片之犯意，於95 年8
    月30日，在台中市干城車站，向該某不詳人士，以每片新台
    幣（下同）30之代價購入盜版光碟一批，再於95年9 月1 日
    下午某時許起，在雲林縣虎尾鎮○○路廉使夜市，擺設攤位
    ，陳列該等盜拷影音光碟片，並放置投錢筒，供有意購買者
    投放購買之價金，而以每3 片200 元之代價販售予不特定人
    牟利，嗣於95年9 月1 日21時10分許，為員警在上開夜市當
    場查獲，並扣得乙○○所有如附表所示盜版光碟計41片、投
    錢筒1個 ，投錢筒內販賣光碟所得新台幣1260元。
二、案經美商迪士尼公司、美商二十世紀福斯影片股份有限公司
    、美商環球影片公司、美商哥倫比亞影片有限公司訴由雲林
    縣警察局虎尾分局報告台灣雲林地方法院檢察署檢察官偵查
    起訴。
         理由
壹、程序方面
一、按除被告所犯為死刑、無期徒刑、最輕本刑為3 年以上有期
    徒刑之罪或高等法院管轄第一審案件者外，於法院行準備程
    序進行中，被告先就被訴事實為有罪之陳述時，審判長得告
    知被告簡式審判程序之旨，並聽取當事人、代理人、辯護人
    及輔佐人之意見後，裁定進行簡式審判程序；且受命法官行
    準備程序，與法院或審判長有同一之權限；又簡式審判程序
    之證據調查，不受刑事訴訟法第159 條第1 項、第161 條之
    2 、第161 條之3 、第163 條之1 及第164 條至第170 條規
    定之限制，刑事訴訟法第273 條之1 第1 項、第279 條第2
    項前段、第273 條之2 分別定有明文。
二、查本件被告乙○○所犯為死刑、無期徒刑、最輕本刑為3 年
    以上有期徒刑以外之罪，且非高等法院管轄第一審之案件，
    其於準備程序就前揭被訴事實為有罪之陳述，經受命法官告
    知簡式審判程序之旨，並聽取當事人之意見後，本院認無不
    得或不宜改依簡式審判程序進行之處，爰依刑事訴訟法第27
    3 條之1 第1 項、第284 條之1 ，裁定本件由受命法官獨任
    進行簡式審判程序，合先敘明。
貳、實體方面
一、上開事實，業據被告乙○○坦承不諱，核與告訴代理人甲○
    ○指訴被害之情節相符，且上開如附表所示之扣案光碟片，
    經財團法人電影及錄影著作保護基金會鑑定，確屬未經授權
    重製之盜拷影音光碟片，此有該會鑑識報告1 份在卷足憑，
    此外復有投錢筒1 個、現金1260元扣案可資佐證，足認被告
    自白與事實相符，堪以採信。綜上，本件事證明確，被告犯
    行，堪以認定。
二、核被告所為，係犯著作權法第91條之1 第3 項、第2 項明知
    係侵害著作財產權之光碟重製物而散布罪。被告意圖散布而
    持有及公開陳列盜版影音之低度行為，為散布之高度行為所
    吸收，不另論罪。被告同日多次販賣之散布犯行，係於密切
    接近之時間實施，侵害相同之著作財產權法益，各行為之獨
    立性極為薄弱，且又出於同一散布目的之接續施行，屬接續
    犯，應論以一罪。又被告以一接續之散布行為，同時侵害如
    附表所示各公司之著作財產權，並觸犯相同之罪名，屬同種
    想像競合犯，應依刑法第55條規定，從一重處斷。爰審酌被
    告乙○○不以正當途徑賺取錢財，竟販賣侵害他人著作財產
    權之光碟，欠缺保護智慧財產權觀念，又銷售盜版影音及音
    樂光碟數量非鉅，犯後坦承犯行之態度，及認檢察官具體求
    處有期徒刑10月尚屬過重等一切情狀，量處如主文所示之刑
    。扣案附表所示盜版視聽光碟共41片係屬侵害他人著作財產
    權之重製物，且為被告犯本件著作權法第91條之1第3項、第
    2項之罪所持有、公開陳列及散布之光碟片，扣案之投錢筒1
    個為被告所有供犯本罪所用之物，扣案之現金1260元為被告
    犯罪所得之物，應依同法第98條規定，宣告沒收之。
據上論斷，應依刑事訴訟法第273 條之1 第1 項、第284 條之1
、第299 條第1 項前段，著作權法第91條之1 第3 項、第2 項、
第98條，刑法第11條前段、第55條規定，判決如主文。
本案經檢察官到庭執行職務
中    華    民    國    95    年    11    月    20    日
                  刑事第六庭  法  官  林俊良
以上正本證明與原本無異。
如不服本判決，應於判決收受後10日內，向本院提出上訴狀（須
附繕本）。
                              書記官  李雅怡
中    華    民    國    95    年    11    月    20    日
附錄本案論罪科刑條文：
著作權法第91條之1 第2、3項
明知係侵害著作財產權之重製物而散布或意圖散布而公開陳列或
持有者，處3 年以下有期徒刑，得併科新臺幣7 萬元以上75 萬
元以下罰金。
犯前項之罪，其重製物為光碟者，處 6 月以上 3 年以下有期徒
刑，得併科新臺幣20萬元以上2 百萬元以下罰金。但違反第87條
第4款 規定輸入之光碟，不在此限。
附表
┌───────┬──────┬───────┬──────────┐
│著作名稱      │數量        │所有人／持有人│著作權人            │
├───────┼──────┼───────┼──────────┤
│神鬼奇航２    │5片         │乙○○        │美商迪士尼公司      │
├───────┼──────┼───────┼──────────┤
│長毛狗        │4片         │乙○○        │美商迪士尼公司      │
├───────┼──────┼───────┼──────────┤
│野蠻任務      │9片         │乙○○        │美商迪士尼公司      │
├───────┼──────┼───────┼──────────┤
│Ｘ戰警3       │5片         │乙○○        │美商二十世紀福斯影片│
│              │            │              │股份有限公司        │
├───────┼──────┼───────┼──────────┤
│冰原歷險記    │5片         │乙○○        │美商二十世紀福斯影片│
│              │            │              │股份有限公司        │
├───────┼──────┼───────┼──────────┤
│我的超人女友  │4片         │乙○○        │美商二十世紀福斯影片│
│              │            │              │股份有限公司        │
├───────┼──────┼───────┼──────────┤
│同床異夢      │4片         │乙○○        │美商環球影片公司    │
├───────┼──────┼───────┼──────────┤
│冷板凳        │1片         │乙○○        │美商哥倫比亞影片有限│
│              │            │              │公司                │
├───────┼──────┼───────┼──────────┤
│達文西密碼    │4片         │乙○○        │美商哥倫比亞影片有限│
│              │            │              │公司                │
└───────┴──────┴───────┴──────────┘


司法院資訊處製作；財團法人民間司法改革基金會備份。
